臺灣宜蘭地方法院民事判決　　　　　　　 94年度訴字第231號
原　　　告　服部汽車有限公司
法定代理人　乙○○
訴訟代理人　甲○○
被　　　告　丙○○
上列當事人間請求給付貨款事件，本院於民國94年11月22日言詞
辯論終結，判決如下：
    主  文
被告應給付原告新台幣拾壹萬伍仟捌佰元，及自民國九十四年
九月七日起至清償日止，按週年利率百分之五計算之利息。
訴訟費用由被告負擔。
本判決第一項得假執行。
    事  實  及  理  由
甲、程序部分：
　　按訴狀送達後，原告不得將原訴變更或追加他訴；但為擴張
  　或減縮應受判決事項之聲明者，不在此限。民事訴訟法第25
    5條第1項第 3款定有明文。本件原告起訴時原係請求被告應
    給付其新台幣（下同）550,400 元及自起訴狀繕本送達被告
    之翌日起至清償日止按週年利率5%計算之遲延利息，嗣於訴
    訟程序進行中本金部分減縮為 315,800元，經核符合首揭法
    律規定，應予准許。
乙、實體部分：
一、原告起訴主張：被告因經營「大慶汽車用品批發廣場」（未
    申請營利事業登記），而自民國93年 8月至12月間向原告購
    買汽車用品數批，約定貨款按月結算。原告先後交付貨品，
    貨款至93年12月已累積達新台幣（下同）550,400 元，然被
    告竟以原告之貨品有瑕疵為由，分文未付。嗣經於本件訴訟
    程序中被告將部分貨品退還原告，原告檢視確為未經使用過
    者而同意退貨而自貨款中扣除，然被告仍積欠貨款 315,800
    元，爰起訴請求被告如數給付。而為訴之聲明如判決主文第
    1項所示。
二、被告則抗辯以：原告所賣給伊之貨品故障率太高，根本不能
    使用，曾有銷出18組但因故障被客戶退回其中16組，伊還須
    免費幫客戶換裝其他廠牌的貨物，這些損失原告均應負責。
    伊曾於原告之業務員前往收款時當面向業務員反應，但原告
    事後又拒絕提供保固服務。況且原告只是將貨品提供給被告
    請被告陳列寄賣，並不是將貨品賣給被告，原告之請求並無
    理由等語。而為答辯聲明：請求駁回原告之訴。
三、本件原告主張將其貨品（為避震器等）出賣予被告，並已交
    付貨品，除於本件訴訟進行程序中已經同意被告退還之貨品
    外，被告尚有應給付貨款 315,800元未為給付等情，業提出
    原告之出貨單、對帳單及被告之進貨明細表等為證。而經提
    示被告辨識後，被告自認其中蓋有「宜蘭大慶回傳單」圓戳
    章之合計進貨金額為 400,200元之被告進貨明細表為真實，
    對於其餘出貨單、對帳單等則均稱不清楚云云，然對原告主
    張該等出貨單等均經被告所僱請之店員等簽收等情則未予爭
    執，是上開事實，應堪認定為真實。被告雖對於兩造是否存
    在買賣關係乙節，抗辯稱應係原告將貨品寄放於伊店內寄售
    云云，然對於原告主張如係寄售會與該商店簽訂契約，並列
    出寄售商品明細等語，則未提出爭執。而所謂寄售者，當係
    原告提出商品請商店陳列以出售商品，於原告寄售時，該等
    商品並非因買賣而交付予受寄商店，所有權亦未為移轉，視
    實際出售情形再與原告結算款項，此可自原告提出之與其他
    訴外人所列寄售展示商品明細表，僅列明寄售陳列之商品，
    而未列出商品單價可佐。然原告所開立予被告之出貨單均已
    列明商品出售予被告之單價，被告自行製作之進貨明細表亦
    以「進貨」表示，顯然兩造間就原告所交付之貨品，已然達
    成買賣之標的及價金之合意，並為所有權之移轉。是被告此
    部分抗辯，自難認為可採。
四、按當事人主張有利於己之事實者，就其事實有舉證之責任。
    民事訴訟法第 277條定有明文。本件被告抗辯原告所出售予
    伊之貨品有瑕疵，故拒絕給付價金云云，自應就所主張瑕疵
    存在之事實，負舉證責任。就此被告聲請訊問證人余欣信，
    經證人余欣信到庭結證稱：「我去年底車子避震器壞掉送到
    被告處修理，被告幫我換裝壹組避震器，過二個月後面的避
    震器發出怪聲，我再送回去被告處檢查，結果發現有漏油情
    形，後來被告再換一組新的給我。」、「（法官問：證人是
    否知道被告原先幫你換裝的避震器是何廠牌？）不知道，不
    過我有在店裡展示櫃上看了一下我所要的那組。」、「（法
    官提示原告售予被告之避震器照片供證人及被告辨識問：是
    否就是這類型的避震器？）我當時指定要換裝的是藍色的沒
    錯，就是照片上這類型的。」、「（法官問：證人是否知悉
    避震器為何發生漏油情形？）不清楚。」等語，固可認定被
    告於93年底為證人余欣信換裝之避震器係由原告售予被告者
    ，及其後約於 2個月後之94年1、2月間因前開避震器有漏油
    情形，證人余欣信再次送回由被告檢查換裝他組避震器。惟
    按物之出賣人對於買受人，應擔保其物於交付其物、危險移
    轉於買受人時無滅失或減少其價值之瑕疵，亦無滅失或減少
    其通常效用或契約預定效用之瑕疵。買受人應按物之性質，
    依通常程序從速檢查其所受領之物。如發見有應由出賣人負
    擔保責任之瑕疵時，應即通知出賣人。買受人怠於為前項之
    通知者，除依通常之檢查不能發見之瑕疵外，視為承認其所
    受領之物。不能即知之瑕疵，至日後發見者，應即通知出賣
    人，怠於為通知者，視為承認其所受領之物。為民法第 354
    第1項及第356條所明定。本件縱認證人余欣信之證詞為可採
    ，然原告係自93年 8月間至12月間陸續交付貨品予被告，被
    告為證人余欣信所安裝之避震器所存在漏油之瑕疵，是否於
    原告將物交付予被告時即已存在，未見被告舉證，已難信屬
    實。而被告經營汽車零件買賣事業並為客戶組裝汽車零件，
    對於原告交付之買賣標的物是否存在瑕疵自有足夠之專業能
    力可即時檢查判斷。然被告並未提出任何證據，證明伊曾於
    檢查發見、或有不能即知然於事後發見之瑕疵後，曾向原告
    為貨品有瑕疵之通知，迄至原告於94年 8月間向本院提出本
    件訴訟後，始提出此項抗辯，顯然縱使被告抗辯之瑕疵確為
    存在，被告亦有怠於為通知之情形，依法應已視為承認所受
    領之貨品，自不得再以貨品有瑕疵為由，而拒絕給付原告貨
    款。
五、故綜上所述，本件被告抗辯原告出售及交付之貨品有瑕疵，
    而拒絕給付貨款云云，為無理由。是原告依兩造之買賣關係
    ，請求被告給付貨款315,800元，及自94年9月 7日起至清償
    日止，按法定利率即週年利率5%計算之遲延利息，即有理由
    ，應予准許。
六、本件判決所命給付之金額未逾 500,000元，應依職權宣告假
    執行。
七、結論：原告之訴為有理由，依民事訴訟法第78條、第 389條
    第1項第5款判決如主文。
中　　華　　民　　國　　94　　年　　11　　月　　30　　日
                  臺灣宜蘭地方法院民事庭
                      法　官　張軒豪
正本與原本無異。
如不服本判決應於判決送達後20日內提出上訴狀（須附繕本）。
中　　華　　民　　國　　94　　年　　12　　月　　 1　　日
                      書記官　廖穎穗
